【裁判字號】    99,審易,278
【裁判日期】    990430
【裁判案由】    毒品危害防制條例
【裁判全文】
臺灣桃園地方法院宣示判決筆錄         99年度審易字第278號
公  訴  人  臺灣桃園地方法院檢察署檢察官
被      告  甲○○
指定辯護人  本院公設辯護人乙○○
上列被告因違反毒品危害防制條例案件，於中華民國99年4 月30
日下午4 時許，在本院第10法庭宣示判決，出席職員如下：
          法  官  林靜梅
          書記官  郭怡君
法官起立朗讀判決主文、犯罪事實要旨、處罰條文、附記事項，
及告以上訴限制、期間並提出上訴狀之法院，且諭知記載其內容
：
一、主  文：
    甲○○施用第二級毒品，累犯，處有期徒刑柒月，扣案之第
    二級毒品甲基安非他命貳包含袋（驗餘合計毛重零點柒捌
    公克）均沒收銷燬之，吸食器壹組沒收。
二、犯罪事實要旨：
    緣甲○○於民國88年間因施用毒品案件，經臺灣士林地方法
    院（下稱士林地院）以88年度毒聲字第325 號裁定送觀察、
    勒戒後，因認無繼續施用毒品之傾向，於88年3 月5 日執行
    完畢而釋放出所，並經臺灣士林地方法院檢察署檢察官為88
    年度偵字第2180號不起訴處分確定。於上開觀察、勒戒執行
    完畢後5 年內之89年間，又因施用毒品案件，經士林地院以
    88年度毒聲字2431號裁定送觀察、勒戒後，因認有繼續施用
    毒品之傾向，經士林地院以89年度毒聲字第57號裁定送強制
    戒治後，復經士林地院以89年度毒聲字第1299號裁定停止戒
    治，於90年1 月9 日期滿未經撤銷而執行完畢，此次施用毒
    品之犯行，並經士林地院以89年度湖簡字第195 號判決判處
    有期徒刑5 月確定；另於88年間因贓物案件，經士林地院以
    88年度易字第979 號判決判處有期徒刑3 月確定；又於同年
    間因轉讓第二級毒品案件，經士林地院以88年度訴字第553
    號判決判處有期徒刑1 年確定，上開3 罪經士林地院以90年
    度聲字第365 號裁定應執行有期徒刑1 年6 確定，執行中經
    假釋，於90年12月6 日保護管束期滿，未經撤銷假釋，未執
    行之刑以執行論而執行完畢（於本案不構成累犯）。於93年
    間因竊盜案件，經臺灣臺中地方法院（下稱臺中地院）以93
    年度中簡字第1493號判決判處有期徒刑3 月確定；另因施用
    毒品案件，經93年度豐簡字第530 號判決判處有期徒刑6 月
    確定，上開2 罪經裁定應執行有期徒刑8 月確定；又因竊盜
    案件，經臺中地院以93年度豐簡字第734 號判決判處有期徒
    刑3 月確定；另因偽造文書案件，經臺中地院以94年度豐簡
    字第93號判決判處有期徒刑4 月確定；又因偽造文書案件，
    經臺中地院以94年度中簡字第118 號判決判處有期徒刑5 月
    確定；再因施用第一、二級毒品案件，經臺中地院以94年度
    訴字第447 號判決分別判處有期徒刑7 月、6 月確定；於94
    年間又因竊盜案件，經臺中地院以94年度易字第1036號判決
    判處有期徒刑4 月確定，上開各罪經臺中地院以94年度聲字
    第4034號裁定應執行有期徒刑2 年2 月確定，與上開應執行
    有期徒刑8 月入監接續執行，於96年1 月11日假釋出監，於
    96年6 月14日保護管束期滿，未經撤銷假釋，未執行之刑以
    執行論而執行完畢（於本案構成累犯）。詎其仍不知悔改，
    復基於施用第二級毒品之犯意，於98年12月10日凌晨4 時許
    ，在其前位於桃園縣中壢市○○○街950 巷56號之居處內，
    施用第二級毒品甲基安非他命1 次。嗣於98年12月10日上午
    10時許，在上址為警查獲，並扣得第二級毒品甲基安非他命
    共2 包（驗前合計毛重0.75公克，因鑑驗使用費失0.012 公
    克，驗餘合計毛重0.738 公克，含與毒品無法析離之包裝袋
    2 個）及其所有供其施用第二級毒品所用之吸食器1 組。
三、處罰條文：
    毒品危害防制條例第10條第2 項、第18條第1 項前段，刑法
    第11條、第47條第1 項、第38條第1 項第2 款。
四、附記事項：
    扣案之第二級毒品甲基安非他命2 包，其中包裝袋部分，依
    現行檢驗方式乃以刮除方式為之，包裝袋上仍會摻殘若干毒
    品無法分離，應一體視為毒品部分，而均依毒品危害防制條
    例第18條第1 項前段規定宣告沒收銷燬之。至鑑驗費失之毒
    品部分，既已滅失，爰不另為沒收銷燬之宣告。
五、協商判決除有刑事訴訟法第455 條之4 第1 項第1 款於本訊
    問程序終結前，被告撤銷協商合意或檢察官撤回協商聲請者
    ；第2 款被告協商之意思非出於自由意志者；第4 款被告所
    犯之罪非第455 條之2 第1 項所定得以協商判決者；第6 款
    被告有其他較重之裁判上一罪之犯罪事實者；第7 款法院認
    應諭知免刑或免訴、不受理者情形之一，及違反同條第2 項
    「法院應於協商合意範圍內為判決；法院為協商判決所科之
    刑，以宣告緩刑或2 年以下有期徒刑、拘役或罰金為限」之
    規定者外，不得上訴。
六、如有前述例外得上訴之情形，又不服本件判決，得自收受判
    決送達後10日內，向本院提出上訴書狀，上訴於第二審法院
    。
中    華    民    國    99    年      4    月   30    日
                        刑事庭    法  官  林靜梅
以上正本證明與原本無異。
                                  書記官  郭怡君
中    華    民    國    99    年      4    月   30    日
附錄本案論罪科刑依據之法條：
毒品危害防制條例第10條
施用第一級毒品者，處 6 月以上 5 年以下有期徒刑。
施用第二級毒品者，處 3 年以下有期徒刑。

司法院資訊處製作；財團法人民間司法改革基金會備份。
